臺灣士林地方法院民事簡易判決
                                 111年度士簡字第1597號
原      告  國泰世紀產物保險股份有限公司

法定代理人  陳萬祥


訴訟代理人  張家綸
被      告  劉明勳

訴訟代理人  林幼凉凉住○○市○○區○○路00巷00弄0號3樓
上列當事人間請求侵權行為損害賠償事件，於中華民國111年11
月2日言詞辯論終結，本院判決如下︰
    主  文
被告應給付原告新臺幣貳拾玖萬肆仟伍佰玖拾元，及自民國一百
一十一年六月三十日起至清償日止，按年息百分之五計算之利息
。
訴訟費用新臺幣參仟貳佰元由被告負擔。
本判決得假執行。 
    事實及理由
一、被告經合法通知，未於最後言詞辯論期日到場，核無民事訴
    訟法第386 條所列各款情事，爰依原告之聲請，准由其一造
    辯論而為判決。
二、原告主張：被告於民國110年9月4日23時38分許，駕駛車牌
    號碼000-0000號自用小客車（下稱被告車輛），行經臺北市
    士林區仰德大道3段與新安路口時，因駕駛不慎之過失，致
    與訴外人王明仁駕駛並所有，原告所承保之車牌號碼000-00
    00號自用小客車（下稱系爭車輛）發生碰撞（下稱系爭事故
    ），造成系爭車輛受損，系爭車輛曾向原告投保車體損失險
    ，事故發生時尚在保險期間內，原告業依保險契約賠付該車
    之必要修復費用，總計新臺幣（下同）806,892元（其中含
    工資：237,667元、零件：569,225元），扣除零件折舊後之
    金額為294,590元，原告並依保險法第53條取得代位求償權
    。為此，爰依民法第184條第1項前段、第196條及第191條之
    2前項及保險法第53條之規定起訴請求被告給付系爭車輛之
    修復費用，並聲明：被告應給付原告294,590元，及自起訴
    狀繕本送達翌日起至清償日止，按年息百分之5計算之利息
    。
三、被告則以：本件被告事故後有送急診，被告不是故意的，對
    於原告請求之金額無法負擔等語，資為抗辯。並聲明：原告
    之訴駁回。
四、得心證之理由：
  ㈠本件原告所主張之被告於上開時、地，駕車發生系爭事故，
    造成系爭車輛受有損害等事實，為兩造所不爭執，有本院依
    職權向臺北市政府警察局交通警察大隊調取之道路交通事故
    初步分析研判表、現場圖、補充資料表、談話紀錄表、調查
    報告表（一）、（二）、當事人登記聯單、現場照片，及原
    告提出之統一發票、道路交通事故當事人登記聯單、現場圖
    、行車執照、技術人員勘車記錄表、估價單、結算單等附卷
    可稽，被告雖辯稱不是故意的云云，然系爭事故經被告聲請
    將肇事原因送請臺北市車輛行車事故鑑定會（下稱臺北市車
    鑑會）鑑定事故原因，鑑定意見認：「……第2次事故：（A、
    C、D、E、F車）：一、甲○○（即本件被告）駕駛BFN-2211號
    自用小客車（A車，即本件被告車輛）：發生事故停車操作
    不當。（肇事原因）……三、王明仁駕駛BKU-6616號自小客車
    （D車，即本件系爭車輛）：（無肇事因素）……」等語，此
    有臺北市交通事件裁決所111年9月29日函文所檢附臺北市車
    鑑會鑑定意見書1份在卷可查（見本院卷第108至115頁），
    足認被告確有因發生事故停車操作不當之過失，致系爭車輛
    受有損害，從而，原告依侵權行為法律關係，主張被告應就
    系爭車輛負損害賠償責任，於法即屬有據。
  ㈡按因故意或過失，不法侵害他人之權利者，負損害賠償責任
    ；汽車、機車或其他非依軌道行駛之動力車輛，在使用中加
    損害於他人者，駕駛人應賠償因此所生之損害。不法毀損他
    人之物者，被害人得請求賠償其物因毀損所減少之價額。民
    法第184條第1項前段、第191條之2、第196條分別定有明文
    ，故原告請求被告負上開侵權行為損害賠償責任，應屬有據
    。本件原告主張其因上揭車禍受有系爭車輛之修復費用806,
    892元（其中含工資：237,667元、零件：569,225元）之事
    實，有提出估價單、結算單及統一發票各1份為據，惟查，
    原告承保之系爭車輛係103年8月出廠，有該車行照影本附卷
    可稽，而系爭車輛修復之費用包括含零件569,225元，衡以
    本件車輛有關零件部分之修復，既以新零件更換被損害之舊
    零件，則在計算損害賠償額時，自應將零件折舊部分予以扣
    除（最高法院77年5月17日第9次民事庭會議決議參照），而
    依行政院所發佈之固定資產耐用年數表及固定資產折舊率表
    ，小客車之耐用年數為5年，依定率遞減法每年折舊千分之3
    69，參酌營利事業所得稅查核準則第95條第6項規定，固定
    資產提列折舊採用平均法、定率遞減法或年數合計法者，以
    1年為計算單位；其使用期間未滿1年者，按實際使用之月數
    相當於全年之比例計算之；不滿1月者，以月計。又按固定
    資產耐用年數屆滿仍繼續使用者，得就殘值繼續提列折舊，
    所得稅法第54條第3項定有明文。系爭車輛自出廠日103年8
    月起至發生車禍日110年9月4日止，已逾自用小客車耐用年
    數5年以上，據此，該車扣除折舊後之零件材料費為56,942
    元（計算方式如附表），再加上工資237,667元，系爭車輛
    之修復費用應為294,609元（即56,942＋237,667＝294,609）
    ，原告請求294,590元，應為有據。
五、從而，原告依侵權行為及保險代位請求權之法律關係訴請被
    告賠付原告294,590元，及自起訴狀繕本送達翌日（即111年
    6月30日）起至清償日止，按年息百分之5計算之利息，為有
    理由，應予准許。
六、本件係就民事訴訟法第427條第1項訴訟適用簡易程序所為被
     告敗訴之判決，依同法第389條第1項第3款之規定，應依職
     權宣告假執行，並依職權確定訴訟費用為3,200元（第一審
    裁判費），應由被告負擔。
中　　華　　民　　國　　111 　年　　11　　月　　16　　日
                  士林簡易庭法  官  莊明達
上列正本係照原本作成。
如不服本判決，應於判決送達後20日內，向本院提出上訴狀並應
記載上訴理由，如於本判決宣示後送達前提起上訴者，應於判決
送達後20日內補提上訴理由書（須附繕本）。
中　　華　　民　　國　　111 　年　　11　　月　　16　　日
                            書記官  王淳平 
附表
折舊時間           金額
第1年折舊值        569,225×0.369=210,044
第1年折舊後價值    569,225-210,044=359,181
第2年折舊值        359,181×0.369=132,538
第2年折舊後價值    359,181-132,538=226,643
第3年折舊值        226,643×0.369=83,631
第3年折舊後價值    226,643-83,631=143,012
第4年折舊值        143,012×0.369=52,771
第4年折舊後價值    143,012-52,771=90,241
第5年折舊值        90,241×0.369=33,299
第5年折舊後價值    90,241-33,299=56,942